臺灣板橋地方法院刑事判決　　　　　　　 96年度易字第209號
公　訴　人　臺灣板橋地方法院檢察署檢察官
被　　　告　甲○○
　　　　　　乙○○
上列被告等因竊盜案件，經檢察官提起公訴（96年度偵字第1443
號），本院判決如下：
    主  文
甲○○共同攜帶兇器竊盜，累犯，處有期徒刑玖月。扣案之鐵鎚
、一字螺絲起子、剪刀各壹支及活動扳手貳支均沒收。
乙○○共同攜帶兇器竊盜，處有期徒刑柒月。扣案之鐵鎚、一字
螺絲起子、剪刀各壹支及活動扳手貳支均沒收。
    事  實
一、甲○○於民國90年間，因違反毒品危害防制條例案件，經臺
    灣高等法院以89年度上訴字第3688號判決判處有期徒1 年確
    定，送監執行於91年5 月21日縮刑執行完畢。詎其猶不悔改
    ，與乙○○於96年1 月3 日7 時50分許（起訴書誤繕為96年
    5 月3 日），行經臺北縣五股鄉○○路110 巷內之丙○○所
    有之倉庫，見倉庫內有放置機器存在，遂共同意圖為自己不
    法之所有，基於攜帶兇器而竊盜之犯意聯絡，推由甲○○返
    回其位於附近之住處，攜帶其所有在客觀上對人之生命、身
    體安全具危險性可供兇器使用之鐵鎚、一字螺絲起子、剪刀
    各1 支及活動扳手2 支，再前往上開倉庫，與乙○○共同進
    入倉庫內（侵入建築物部分未據告訴），推由甲○○持上開
    自備之鐵鎚、一字螺絲起子、剪刀各1 支及活動扳手2 支，
    拆卸而剪下倉庫內丙○○所有之燒焊機上之鋁片4 捲（合計
    600 公分，約值新臺幣〈下同〉2,500 元），而竊取該4 捲
    鋁片得手，又甲○○及乙○○見倉庫牆上有電線纏繞，遂推
    由乙○○持前開甲○○所自備之一字螺絲起子，拆卸電線將
    之拉下，且準備以剪刀剪取電線之際，旋為經過之路人發現
    ，隨即通知當地里長陳大吉而報警處理，為據報前來之警員
    當場查獲，並扣得甲○○、乙○○甫竊得之鋁片4 捲（合計
    600 公分，已發還丙○○），及甲○○所有而供其與乙○○
    共同持以行竊所用之鐵鎚、一字螺絲起子、剪刀各1 支及活
    動扳手2 支，始悉上情。
二、案經丙○○訴請臺北縣政府警察局蘆洲分局報請臺灣板橋地
    方法院檢察署檢察官偵查起訴。
    理  由
壹、證據能力：
一、證人陳大吉、丙○○於警詢時之陳述及丙○○所書之贓物認
    領保管單1 紙：
    按被告以外之人於審判外之陳述，雖不符刑事訴訟法第159
    條之1 至之4 之規定，而經當事人於審判程序同意作為證據
    ，法院審酌該言詞陳述或書面陳述作成時之情況，認為適當
    者，亦得為證據。當事人、代理人或辯護人於法院調查證據
    時，知有第159 條第1 項不得為證據之情形，而未於言詞辯
    論終結前聲明異議者，視為有前項之同意，刑事訴訟法第15
    9 條之5 定有明文。查證人陳大吉、丙○○於警詢時所為之
    陳述及丙○○於警察局所書領回鋁片4 捲之贓物認領保管單
    1 紙（見偵查卷第13至18、24頁），雖均係被告甲○○、乙○○以外之人於審判外之言詞及書面陳述，然被告二人迄本
    院言詞辯論終結前並未聲明異議，復經本院審酌其陳述及書
    面作成時之情況，並無非出於自由意願而為陳述或遭違法取
    證及顯有不可信之情況，認以之作為證據為適當，依前揭規
    定，自應有證據能力。
二、查獲照片4 紙：
    卷附之查獲照片16張（見偵查卷第37至44頁），性質上乃係
    以相機照片此種機械之方式所留存之影像，並非被告以外之
    人於審判外所為之言詞或書面陳述，亦即非屬供述證據，又
    非文書證據，自不受刑事訴訟法規定之傳聞法則所拘束，且
    上開照片乃係警員查獲被告二人時，就現場之情形及扣得之
    物品所拍攝之照片，經核亦無違法取證之情事，並與被告二
    人被訴之攜帶兇器竊盜罪之待證事實有關，自應具有證據能
    力。
貳、實體方面：
一、訊據被告甲○○、乙○○固均坦承於前揭時間，由甲○○持
    鐵鎚、一字螺絲起子、剪刀各1 支及活動扳手2 支剪下鋁片
    之情，惟均矢口否認有何攜帶兇器竊盜之犯行，被告甲○○
    辯稱：伊沒有進入倉庫，該處只有一破舊之遮雨棚，且地上
    雜亂，係閒置之空地，並非倉庫，伊是在草叢內發現廢鐵，
    再從該廢鐵上剪下鋁片，但並未拉扯電線云云；被告乙○○
    辯稱：伊沒有犯罪，伊和甲○○是拿別人不要的東西，鋁片
    確實是從廢鐵上拆卸下來，且伊沒有將電線拉下來，只是爬
    上去看電線是否有電云云。惟查：
  (一)上揭被告二人如何攜帶兇器竊取鋁片既遂及著手竊取電線未
    遂等事實，業據證人即告訴人丙○○於警詢時指訴明確，核
    與證人即當地里長陳大吉於警詢時證述相符（見偵查卷第13
    至18頁），並有贓物認領保管單1 紙及查獲照片16張在卷可
    佐（見偵查卷第24、37至44頁），此外，尚有被告甲○○所
    有而供其二人持以行竊所用之鐵鎚、一字螺絲起子、剪刀各
    1 支及活動扳手2 支扣案可資佐證，再參以被告甲○○於警
    詢時自承：警方至現場時我正在剪鋁片。乙○○原本是和我
    一起剪鋁片。……拿剪刀將鋁片剪下。我與乙○○由屋後之
    缺少鐵片處進入。我與乙○○兩人約今（3 ）日7 時許至現
    場竊取鋁片。剪刀、螺絲起子是我至家中帶至現場的等情（
    見偵查卷第8 頁），而被告乙○○於警詢時亦供承：警方至
    現場時，甲○○正在剪鋁片，我在鐵皮屋的牆上用螺絲起子
    ，在轉螺絲要將牆上的電線拉下，要將電線剪下拿去賣掉。
    我與甲○○由屋後之缺少鐵片處進入。（問：警方在現場有
    發現4 捲鋁片〈約600 公分〉是否為你與甲○○兩人在鐵皮
    屋內所竊得之物？）是我跟甲○○兩人在燒焊機上所取下之
    鋁片無疑。我與甲○○約今（3 ）日7 時許至現場竊取鋁片
    。剪刀、螺絲起子是甲○○帶至現場的等情（見偵查卷第11
    頁），足認被告二人確係自備鐵鎚、一字螺絲起子、剪刀各
    1 支及活動扳手2 支，進入該址屬鐵皮屋之倉庫，拆卸燒焊
    機之鋁片4 捲而竊取得手後，又竊取電線未遂無疑。是被告
    二人翻異前詞改稱：鋁片是自廢棄物剪下，且未拉扯電線云
    云，無非卸責之詞，難以採信。
  (二)被告二人事後雖改稱該處並無倉庫，乃係空地，空地上僅有
    一破舊之遮雨棚云云，然依證人即當地里長陳大吉於警詢時
    證稱：因有民眾向我報案五股鄉○○路11 0巷的倉庫有二名
    竊嫌正在裡面偷東西，所以我向警方報案。……該倉庫平時
    都是大門深鎖不讓外人進入裡面。地主平常會至該倉庫附近
    巡視。我不知道該倉庫從事何業，我只知道該倉庫內有一些
    機械器材在等語（見偵查卷第13、14頁），及證人即告訴人
    丙○○於警詢時指稱：（問：妳所擁有的倉庫臺北縣五股鄉
    ○○路110 巷旁的倉庫遭竊何物？價值多少？）鋁片（600
    公分）。價值2,500 元。我是經會同警方到我所有的倉庫臺
    北縣五股鄉○○路110 巷旁的倉庫查看，發現我的一些鋁片
    及電線均遭竊，而警方在現場所查獲的鋁片（600 公分）就
    是犯嫌在我的倉庫內所竊取的。該倉庫是我向王振雨先生所
    承租，但現場都是我在使用。該倉庫沒有門牌，但位置是在
    臺北縣五股鄉○○路110 巷旁。我在裡面擺放一些工程機械
    以及電線電攬等語（見偵查卷第17頁），再觀諸現場照片所
    示，堪認被告二人所進入而竊取鋁片及電線之處所確係有圍
    牆圍繞而屬告訴人丙○○所有之倉庫甚明，是被告兩人空言
    辯稱該處並無倉庫云云，無非事後圖卸之詞，殊難採信。
  (三)綜上所述，被告二人所辯，均係卸責之詞，不足採信。本案
    事證明確，被告二人犯行，洵堪認定，應依法論科。
二、查被告二人持以行竊之鐵鎚、一字螺絲起子、剪刀各1 支及
    活動扳手2 支，均屬金屬材質甚為堅硬銳利，此有照片1 張
    佐卷可參（見偵查卷第40頁），足認上開物品在客觀上皆係
    足以對人之生命、身體、安全構成威脅之兇器無誤。核被告
    二人攜帶客觀上屬兇器之鐵鎚、一字螺絲起子、剪刀各1 支
    及活動扳手2 支而共同竊盜之行為，均係犯刑法第321 條第
    1 項第3 款之攜帶兇器竊盜罪。被告二人就上開犯行，有犯
    意聯絡及行為分擔，均為共同正犯。次按數行為於同時同地
    或密切接近之時地實施，侵害同一法益，各行為之獨立性極
    為薄弱，依一般社會健全觀念，在時間差距上，難以強行分
    開，在刑法評價上，以視為數個舉動之接續施行，合為包括
    之一行為予以評價，較為合理（最高法院87年臺上字第3374
    號判例要旨參照）。查被告二人係在同一時間、地點，推由
    被告甲○○竊取告訴人所有之鋁片4 捲既遂，再推由被告乙○○著手實施竊取告訴人所有之電線未遂之行為，可知被告
    二人主觀上係基於同一攜帶兇器竊盜之犯意聯絡，而接續實
    施竊盜既遂、未遂之犯行，而侵害同一人之法益，為接續犯
    ，屬實質上之一罪，應僅論以一攜帶兇器竊盜既遂罪。再被
    告甲○○有如事實欄前段所示犯罪科刑及執行情形，有臺灣
    高等法院被告前案紀錄表在卷可稽，其於上開有期徒刑執行
    完畢後5 年內，故意再犯本案有期徒刑以上之罪，為累犯，
    應依刑法第47條第1 項之規定，加重其刑。爰審酌被告甲○○有毒品前科（詳見前述），素行不佳，猶自備兇器與被告
    乙○○二人不思正當工作以獲取財物，妄想以竊盜手段不勞
    而獲，渠等觀念偏差，有待矯治，兼衡其二人所竊財物之價
    值，犯罪後又否認犯行等一切情狀，分別量處如主文所示之
    刑，以示懲儆。
三、扣案之鐵鎚、一字螺絲起子、剪刀各1 支及活動扳手2 支，
    均係被告甲○○所有而供本案犯罪所用之物，業據被告二人
    就剪刀及一字螺絲起子部分供明在卷，至被告二人雖均辯稱
    ：鐵鎚及活動扳手係現場所拾獲云云，然此為告訴人丙○○
    所否認，且觀諸扣案之鐵鎚1 支及活動扳手2 支，均甚為新
    穎，並非廢棄物之情，有照片1 張在卷可佐（見偵查卷第40
    頁），再觀之該等物品之價值不高，市場上極易取得，衡情
    應為被告甲○○所有，供其二人共犯竊盜罪所之物甚明，是
    被告二人辯稱：鐵鎚及活動扳手係丟棄在現場的云云，難信
    屬實，爰併依刑法第38條第1 項第2 款之規定，宣告沒收。
據上論斷，應依刑事訴訟法第299 條第1 項前段條，刑法第28條
、第321 條第1 項第3 款、第47條第1 項、第38條第1 項第2 款
，判決如主文。
本案經檢察官郭季青到庭執行職務。
中　　華　　民　　國　　96　　年　　5 　　月　　31　　日
                  刑事第十九庭  審判長法  官　許必奇
                                      法  官  曾正耀
                                      法  官  鄧雅心
以上正本證明與原本無異。
如不服本判決應於送達後10日內向本院提出上訴狀。
                                      書記官　王小芬
中　　華　　民　　國　　96　　年　　5 　　月　　31　　日
附錄本案論罪科刑法條
中華民國刑法第三百二十一條
犯竊盜罪而有左列情形之一者，處六月以上五年以下有期徒刑：
一、於夜間侵入住宅或有人居住之建築物、船艦，或隱匿其內而
    犯之者。
二、毀越門扇、牆垣或其他安全設備而犯之者。
三、攜帶兇器而犯之者。
四、結夥三人以上而犯之者。
五、乘火災、水災或其他災害之際而犯之者。
六、在車站或埠頭而犯之者。
前項之未遂罰之。
